【裁判字號】    90,訴,394
【裁判日期】    900830
【裁判案由】    搶奪等
【裁判全文】
臺灣桃園地方法院刑事判決                          九十年度訴字第三九四號
    公  訴  人  臺灣桃園地方法院檢察署檢察官
    被      告  辛○○
    被      告  甲○○
    被      告  天○○
    被      告  午○○
    被      告  乙○○
右列被告因搶奪等案件，經檢察官提起公訴（八十九年度偵字第一三六三九號、八十
九年度偵字第一三九八○號、八十九年度偵字第一四四五二號、八十九年偵字第一六
四六九號、九十年度偵字第三○○五號）及移送併辦（八十九年度偵字第一四三六六
號），本院判決如左：
    主  文
辛○○共同連續意圖為自己不法之所有，而搶奪他人之動產，處有期徒刑壹年陸月。
甲○○共同連續意圖為自己不法之所有，而搶奪他人之動產，累犯，處有期徒刑壹年
貳月。
天○○共同意圖為自己不法之所有，而搶奪他人之動產，累犯，處有期徒刑捌月。
乙○○連續收受贓物，處有期徒刑陸月，如易科罰金以參佰元折算壹日。
午○○連續牙保贓物，處有期徒刑陸月，如易科罰金以參佰元折算壹日。
    事  實
一、甲○○有搶奪、違反麻醉藥品管理條例等前科，於民國八十六年六月二日因違反
    麻醉藥品管理條例案件經本院判處有期徒刑七月，八十六年七月十八日確定，於
    八十七年八月二十四日執行完畢，於八十九年二月二十三日因搶奪案件經本院判
    處有期徒刑八月，八十九年四月十日確定，八十九年十月三日入監執行，指揮書
    執行完畢日期為九十年六月二日；天○○於八十年二月十三日因搶奪案件經台灣
    士林地方法院判處有期徒刑七月，緩刑三年，於八十年七月七日確定，於八十三
    年二月二十八日因搶奪案件經本院判處有期徒刑一年六月，八十三年四月十八日
    確定，並入監執行，指揮書執行完畢日期為八十四年六月二十八日，上開緩刑經
    撤銷確定，接續執行，指揮書執行完畢日期為八十四年十二月三十一日；乙○○
    於八十四年八月二十九日因贓物案件經台灣台北地方法院判處拘役三十日，緩刑
    二年，八十四年十二月十一日確定，於八十九年七月二十一日因搶奪案件經本院
    判處有期徒刑一年，八十九年九月十六日確定，九十年一月十九日入監執行，指
    揮書執行完畢日期九十年十一月二十一日（未構成累犯）。
二、辛○○、甲○○、天○○均係瘖啞人，辛○○自行一人、或與甲○○、或與不詳
    姓名之成年人、甲○○與天○○，由各組之人基於意圖為自己不法所有之犯意聯
    絡，與行為分擔，其中辛○○、甲○○並基於概括之犯意，自八十九年七月三十
    一日下午二時許起至八十九年九月七日下午二時二十分止，連續於附表編號一至
    十九所示之時間、地點，以騎乘機車尾隨獨行或騎機車之婦女，並趁人不備猝然
    出手之方式，搶奪附表所示之財物（犯罪時間、地點、手法、作案人數及搶奪財
    物均詳如附表所示），期間辛○○為供行搶交通工具用，另基於意圖為自己不法
    所有之概括之犯意，先後二次於附表編號二十、二十一所示之時間、地點竊取Ｈ
    ＺＡ－九六九號重型機車及ＩＶＬ－一三二號重型機車，旋即自行一人騎駛ＨＺ
    Ａ－九六九號重型機車於附表編號十七、十八所示之時、地趁未○○、庚○○來
    不及防備之際，快速經過其等身旁動手奪取二人放置機車腳踏板上之皮包，騎駛
    ＩＶＬ－一三二號重型機車於附表編號十九所示之時、地，趁巳○○來不及防備
    之際，快速經過其身旁動手奪取放置在機車腳踏板上之皮包，辛○○、甲○○、
    天○○及該不詳姓名之成年男子將搶得之皮包內之現金朋分用罄，行動電話機，
    則交予知情之午○○代為轉賣變現，皮包內剩餘之證件、金融卡等其他物品則丟
    棄費失，其中辛○○於附表編號四、九、十八所示之時、地搶得之行動電話機，
    則係先後於搶得上開行動電話機後，即攜回桃園縣龜山鄉陸光二村一五○號租住
    處贈與同住該處之友人乙○○，而乙○○明知辛○○所攜回租住處之行動電話機
    係搶奪而來之贓物，仍收受之，並將其中辛○○於附表編號四所示之時、地搶得
    之行動電話機（序號000000000000000）於八十九年八月二十日
    在龜山鄉陸光二村一五○號租住處與不知情之王志強互換，餘三支行動電話亦先
    後在龜山鄉陸光二村一五○號租住處交予午○○代為轉賣變現，午○○明知辛○○、甲○○、天○○、乙○○交付代為轉賣變現之行動電話係辛○○、甲○○、
    天○○等人於附表編號一、二、五、六、七、九、十、十三、十四、十六、十八
    所示之時、地搶奪來之贓物，猶自八十九年七月底起至八十九年九月初止，在龜
    山鄉陸光二村一五○號辛○○租住處，收受上開行動電話後，即聯絡亦知悉該行
    動電話係搶奪來之贓物之辰○○（所涉故買贓物罪俟到案後另結）在桃園縣桃園
    市○○街與中華路口碰面，以每支新臺幣（下同）一千元或二千元之價格牙保轉
    賣予辰○○，得款後，午○○即將所得款項攜至龜山鄉陸光二村一五○號交予辛○○等人，辛○○等人則將每支行動電話變現所得款項分三、四百元予午○○，
    嗣於八十九年九月七日下午二時二十分許辛○○騎機車在桃園市○○路與成功路
    口搶奪巳○○置於機車腳踏板上之黑色皮包一個得手後加速往龜山鄉○○路方向
    駛去，惟旋即於十分鐘過後，辛○○仍在龜山鄉陸光二村二四二號圍牆內被據報
    趕至之警察緝捕到案，並據附表編號一、四所示之被害人地○○、壬○○二人遭
    搶之行動電話序號及通聯記錄而循線查獲甲○○、天○○、乙○○、午○○、辰
    ○○等人涉案並緝捕其等究辦。
三、案經桃園縣警察局龜山分局、桃園分局報請臺灣桃園地方法院檢察官偵查起訴及
    桃園縣警察局移請臺灣桃園地方法院檢察官移送本院併案審理。
    理  由
一、訊據被告辛○○對於附表編號一至六、編號八至十九之搶奪犯行，編號二十、二
    十一之竊盜犯行坦承不諱，惟供稱附表編號一、四、五、六、十均係其一人動手
    行搶未有任何共犯，僅與被告甲○○共犯附表編號十四之搶奪犯行等語，被告天
    ○○對於附表編號七之搶奪犯行坦承不諱，被告甲○○對於附表編號七、編號十
    四之搶奪犯行坦承不諱，辯稱其僅與被告天○○、辛○○各共犯附表編號七、十
    四之搶奪犯，未與被告辛○○共犯附表編號四、五、十之搶奪犯行等語，被告乙○○否認有何收受贓物犯行，辯稱「：辛○○先後有給我二支不知道何型式之手
    機，當時辛○○住在我住的地方，他請我賣手機，我把這二支手機都交給午○○
    ，我請他幫我賣，不過沒有賣掉，午○○又把手機還我，天○○、甲○○沒有拿
    手機給我：：：」等語，被告午○○亦否認有牙保贓物犯行，亦辯稱「：我只有
    自乙○○那裡拿一、二支行動電話，是他叫我幫他拿去賣，都是舊的，但沒有賣
    出去，我又還給乙○○，乙○○說手機是他朋友的：」等語，經查（一）附表編
    號一至十九之搶奪犯罪事實及編號二十及二十一之竊盜犯罪事實已據被害人丑○○、壬○○、卯○○、寅○○、癸○○、戌○○、戊○○○、丁○○、酉○○、
    宇○○、庚○○、巳○○、亥○○、己○○、申○○、李韻珊、未○○、子○○
    、丙○○於警訊及地○○於警訊、偵查中陳述甚詳，並有贓物領據二紙、車輛尋
    獲證明單及車輛竊盜、車牌失竊資料個別查詢報表－查詢車輛認可資料在卷足稽
    ，而被害人地○○於警訊、偵查中、被害人壬○○、卯○○、戌○○、李韻珊、
    戊○○○、申○○於警訊中均指稱係二名騎機車之人搶奪其等皮包，且被告辛○○於八十九年九月七日警訊時供稱、「：我和甲○○於八十九年八月下旬某日下
    午：共騎一部機車，頭戴安全帽尾隨一名婦女由我下手強行搶走那位婦女右肩皮
    包（查被害人戊○○○）內有新臺幣約一萬多元：：」（八十九年度偵字第一三
    六三九號卷第九頁正、反面），於八十九年九月十三日警訊時供稱「：八十九年
    八月十六日十八時四十分在桃園市○○鎮○街口行搶卯○○，我和王茂榮雄二人
    ：：：」（八十九年度偵字第一四四五二號第一頁反面），並帶同警察至行搶現
    場查證，此亦有警訊筆錄可稽，不僅與被害人戊○○○、卯○○所指行搶之人有
    二名相符，且被告辛○○係瘖啞人，於警訊時通譯均有在場，益徵被告辛○○於
    警訊時之供詞屬實，是被告辛○○前開供稱僅與被告甲○○共犯附表編號十四之
    搶案，餘皆係其一人獨自所為，被告甲○○供稱僅與天○○、辛○○分別共犯附
    表編號七、十四之搶案之詞，均係避重就輕之詞，皆不足採；（二）被告午○○
    於八十九年七月底起至同年九月初止、多次受被告辛○○、甲○○、天○○、乙○○等人請託代為轉售被告辛○○、甲○○、天○○附表編號一、二、五、六、
    七、九、十、十三、十四、十六、十八所示之時、地搶奪來之行動電話，其知悉
    上開所收受之行動電話均係行搶而來之贓物，並收受後，即聯絡亦知悉該行動電
    話係搶奪來之贓物之辰○○，以每支一千元或二千元之價格牙保轉賣予辰○○，
    得款後，即將所得款項攜至龜山鄉陸光二村一五○號交予被告辛○○等人，被告
    辛○○等人則將每支行動電話變現所得款項分三、四百元予被告午○○之情，已
    據被告午○○於警訊時供述明確，且被告辰○○於八十九年九月十七日警訊時亦
    供稱自八十九年七月間起被告午○○先後五次，以每支二千五百元之價格，出售
    其諾基亞六一五○二支、小海豚ＣＤ－九二八一支及摩托羅拉Ｌ二○○○一支行
    動電話，嗣於偵查、本院調查時被告午○○雖改稱僅被告乙○○曾拿一、二支行
    動電話予其委託轉賣，然因老舊未售出，遂又交還被告乙○○，其只有請被告辰
    ○○幫其賣出一支行動電話，其是將行動電話出賣予被告辰○○之詞，雖被告乙○○於九十年四月三十日、九十年七月三日、九十年七月十九日、九十年八月十
    六日本院調查審理時所稱「：當初是辛○○把一至二支行動電話交給我，我拿給
    午○○出售，午○○沒賣出去，又還給我，我又還給辛○○：」、「：辛○○先
    後有給我二支不知道何型式之手機，當時辛○○住在我住的地方，他請我賣手機
    ，我把這二支手機都交給午○○，我請他幫我賣，不過沒有賣掉，午○○又把手
    機還我，我又拿還辛○○，天○○、甲○○沒有拿手機給我：：：」、「：我有
    交給午○○壹支手機，請他幫忙轉賣，但又被退回來，那支手機是是辛○○交給
    我去轉賣：：：」等語與被告午○○上開辯解相符，惟與被告辰○○於九十年五
    月三十一日本院調查時所述「：有，八十九年七、八月間在曾有四、五次午○○
    約我在桃園市○○街碰面，拿手機給我，請我幫他轉賣，每次都是拿壹支，說是
    他的或他朋友的，有小海豚二支、六一五○或五一三○各壹支，我幫他賣了二、
    三千元，純幫忙沒得任何好處：」等語不符，且被告辛○○迭次於警訊、偵查及
    本院調查時均稱附表編號九、十八搶奪而來之行動電話係贈與被告乙○○，嗣被
    告乙○○未曾將上開行動電話交還之詞，而被告乙○○於八十年九月十七日警訊
    時亦自承「：（你知道辛○○拿給你的行動電話係搶奪來的嗎？）知道，辛○○
    有告訴我：」等語，被告乙○○係瘖啞人，於上開警訊時有通譯在場，是知其係
    在自由意識下所為之陳述，又被告辛○○於附表編號四所示搶奪而來之壬○○所
    有之行動電話（序號000000000000000）係被告乙○○持與不知
    情之王志強交換使用一節，亦據證人王志強於八十九年九月二十日警訊時陳述甚
    詳，可見被告乙○○、午○○上開辯解均係卸責之詞，不足採信，綜上所述，本
    件事證明確，被告辛○○、甲○○、天○○、乙○○、午○○犯行均堪認定。
二、核被告辛○○所為，係犯刑法第三百二十五條第一項搶奪罪、第三百二十條第一
    項之竊盜罪，被告甲○○、天○○二人所為係犯刑法第三百二十五條第一項之搶
    奪罪、被告乙○○所為係犯刑法第三百四十九條第一項之收受贓物罪，被告午○○所為係犯刑法第三百四十九條第二項之牙保贓物罪，被告午○○明知被告辛○○、甲○○、天○○、乙○○所持有之行動電話係被告辛○○、甲○○、天○○
    等人於附表編號一、二、五、六、七、九、十、十三、十四、十六、十八所示之
    時、地搶奪得來之贓物，猶代為找買主轉售變現，被告辛○○、甲○○、天○○
    、乙○○等人再將變賣所得款項分三、四百元予被告午○○，核被告午○○所為
    係犯刑法第三百四十九條第二項之牙保贓物罪，公訴人認被告午○○係犯刑法第
    三百四十九條第一項之收受贓物罪，尚有未洽，起訴法條應予變更；被告辛○○
    與被告甲○○就附表編號五、十、十四之搶奪犯行，被告辛○○與不詳姓名之成
    年人就附表編號一、四、六之搶奪犯行，被告甲○○與被告天○○就附表編號七
    之搶奪犯行，均有犯意聯絡及行為分擔，皆為共同正犯；被告辛○○先後十八次
    搶奪犯行、二次竊盜犯行，被告甲○○先後四次搶奪犯行，被告乙○○先後多次
    收受贓物犯行、被告午○○先後多次牙保贓物犯行，均時間緊接，所犯犯罪構成
    要件相同，係基於概括之犯意而為，均應依刑法第五十六條連續犯規定各論以一
    罪之連續搶奪既遂罪、連續竊盜罪，連續收受贓物、連續牙保贓物罪，並均依法
    加重其刑。被告辛○○所犯上述搶奪、竊盜罪具方法結果之牽連犯關係，應依刑
    法第五十五條規定論以較重之搶奪罪。被告甲○○有搶奪、違反麻醉藥品管理條
    例等前科，於八十六年六月二日因違反麻醉藥品管理條例案件經本院判處有期徒
    刑七月，八十六年七月十八日確定，於八十七年八月二十四日執行完畢，被告天
    ○○於八十年二月十三日因搶奪案件經台灣士林地方法院判處有期徒刑七月，緩
    刑三年，於八十年七月七日確定，於八十三年二月二十八日因搶奪案件經本院判
    有期徒刑一年六月，八十三年四月十八日確定，並入監執行，指揮書執行完畢日
    期為八十四年六月二十八日，上開緩刑經撤銷確定，接續執行，指揮書執行完畢
    日期為八十四年十二月三十一日，有臺灣桃園地方法院檢察署刑案資料查註紀錄
    表、台灣高等法院被告全國前案紀錄表、台灣高等法院檢察署刑案紀錄表在卷可
    稽，其二人受期徒刑之執行完畢後，五年以內再犯有期徒刑以上本件搶奪罪罪，
    均為累犯，各依法加重其刑，被告甲○○部分並遞加重其刑；被告辛○○、甲○○、天○○、乙○○均係瘖啞人，皆應依刑法第二十條規定減輕其等之刑，並先
    加後減；又被告乙○○、午○○二人行為後，刑法第四十一條業於九十年一月四
    日修正，同年月十日經總統公布，已於同年月十二日生效，修正後之刑法第四十
    一條第一項前段規定：「犯最重本刑為五年以下有期徒刑以下之罪，而受六個月
    以下有期徒刑或拘役之宣告，因身體、教育、職業、家庭之關係或其他正當事由
    ，執行顯有困難者，得以一元以上三元以下折算一日，易科罰金。」而比較新舊
    法規定之結果，修正後規定有利於被告午○○，對被告乙○○輕重相等，自均應
    依刑法第二條第一項前段之規定適用裁判時之刑法第四十一條第一項前段之規定
    。爰審酌被告辛○○、甲○○、天○○三人均正值年輕有為之際，不思從事正職
    以仰雙親，其等或由辛○○一人，或二人一組，以落單婦女、女騎士為作案對象
    ，甘向下沈淪為搶賊，造成社會治安紊亂，並影響被害人身心至深且鉅，惡性甚
    為重大，惟其三人犯後尚知悔悟，供承多件犯行及被告乙○○明知被告辛○○所
    給予之行動電話係搶奪而來之贓物，猶收受變現花用，被告午○○明知被告辛○○等人所託代售之行動電話係搶奪而來之贓物，仍牙保轉賣並分得部分轉售款項
    及其等犯後態度等一切情狀，分別量處如主文所示之刑，被告乙○○、午○○部
    分均諭知易科罰金之折算標準。
四、移送併辦部分：（一）、臺灣桃園地方法院檢察署九十年度偵字第五七五六號案
    件移送併辦意旨另指被告甲○○夥同同案被告葉永聰（另偵辦中）於八十九年八
    月九日晚上十時三十分許騎機車在台南市○區○○路四段六三號前趁被害人黃靖
    茹來不及防備搶奪被害人黃靖茹之深藍色手皮包（內有現金四千五百元、行動電
    話一支（序號 000000000000000）、身分證、台南企銀及台灣中小企銀提款卡各
    一張），涉犯搶奪犯行，而移送併案審理等語；按犯罪事實應依證據認定之，無
    證據不得推定其犯罪事實，又不能證明被告犯罪者，應諭知無罪之判決，刑事訴
    訟法第一百五十四條及第三百零一條第一項分別定有明文，又事實之認定應憑證
    據，如未發現相當證據，或證據不足以證明，自不能以推測或擬制之方法，以為
    裁判之基礎；又認定犯罪事實應依證據，被告否認犯罪事實所持之辯解，縱屬不
    能成立，仍非有積極證據足以證明其犯罪行為，不能遽為有罪之認定，此有最高
    法院四十年台上字第八十六號、三十年上字第一午十八三一號判例可參，訊據被
    告甲○○堅決否認有上開搶奪犯行，辯稱「：我沒有去台南犯那筆搶案，我也沒
    有錢去台南：我真的沒有去台南，我見過葉永聰幾次面，是葉永聰亂講話」等語
    ，此部分被告甲○○係因同案被告葉永聰指稱被害人黃靖茹遭搶之手機係被告甲○○交予其而遭移送，惟此不僅為被告甲○○所否認，同案被告葉永聰於八十九
    年十月二十二日警訊、偵查時供稱「：是我一位友人甲○○男子交給共有五支：
    他是叫我伺機將手機賣出：」、「：是我朋友甲○○交給我的，甲○○說如有人
    要買的話，可以賣給他：：」，嗣於九十年二月七日偵查中則稱「：甲○○確實
    於八十九年八月九日有到台南，在台南市火車站與我見面，約上午九時三十分，
    手機約於上午十時在台南火車站交給我：因為我們是朋友，所以免費送給我：」
    等語，所述前後不一致，而被害人黃靖茹指述「：我於八十九年八月九日二十二
    時三十分在台南市○區○○路四段六三號前遭二名男子騎乙部不詳機車，從我右
    後方搶走我右手拿著之深藍色橢圓形手提包：：」，是知被害人黃靖茹遭搶之時
    間在同案被告葉永聰所指被告甲○○交付該遭搶之行電動話之後，同案被告葉永
    聰上開供稱該遭搶奪之行動電話係被告甲○○交付予其之詞即有可議，又被害人
    黃靖茹亦稱「：搶奪我財物之人當時未看清楚，我不敢指認：」，此外，復查無
    其他積極證據足資證明被告甲○○有移送併辦意旨所指之此部分犯行，移送併辦
    部分即與本件被告前開起訴論罪部分即不生連續犯之裁判上一罪關係，應退回由
    原檢察官另行處理。（二）、台灣新竹地方法院檢察署九十年度偵字第二八三六
    號案件移送併辦意旨另指被告辛○○於九十年五月六日上午十一時許在新竹市○○路五七巷五弄二號地下三樓竊取鄭煌斌所有之之ＢＸＫ－九六七號重型機車，
    得手後旋即當日中午十二時三十分許騎駛該竊得之ＢＸＫ－九六七號機車於行經
    新竹市○○路二○一巷一三號後面道路時，趁同向前方騎駛ＳＭＵ－二七三號機
    車之吳雅菁來不及防備之際，動手奪取該機車前車籃內之黑色背包，得手後，旋
    即騎機車加速逃離現場之涉犯竊盜及搶奪犯行，而移送併案審理等語。訊據被告
    辛○○對於上開竊盜、搶奪犯行坦承不諱，且據證人鄭煌斌、吳雅菁於警訊時陳
    述甚詳，並有贓物領據二紙、車籍作業系統－查詢認可資料在卷足稽，然查本案
    審理被告辛○○係於八十九年七月三十一日至八十九年九月七日搶奪附表所示之
    地○○等人財物及於八十九年九月三日、八十九年九月七日竊取ＨＺＡ－九六九
    號、ＩＶＬ－一三二號機車，而上開移送併辦審理之竊盜、搶奪犯行，係於九十
    年五月六日，時間相隔已近八個月，且被告辛○○於八十九年九月八日因涉犯竊
    盜案件羈押在台灣桃園看守所，九十年一月四日因懲治盜匪條例案件移至台灣新
    竹看守所羈押，至九十年二月八日始經釋放出所，且被告辛○○於九十年五月三
    十日、九十年七月九日本院調查審理時供稱「：我原在台中工作，休假北上新竹
    到乾媽家，那天騎機車行經該處時，看見該名女生自己壹個人騎車，臨時起意才
    又搶她皮包：」、「：當時我看吳雅菁背影以為是以前害我被關的女友，所以才
    起意搶她：（當初偷ＢＸＫ九六七重型機車是否為了行搶？）是：（為何又偷Ｂ
    ＸＫ九六七重型機車行搶？）因心情不好，才臨時起意：：」等語，本件被告辛○○審理論罪科刑之部分，與上開移送併案審理之部分顯難認被告辛○○係基於
    概括之犯意為之，非為起訴效力所及，本院自不得併辦審理，應退還檢察官依法
    另行偵查處理。（三）臺灣桃園地方法院檢察署八十九年度偵字第一四三六六號
    案件移送併辦意旨另指被告天○○夥同被告乙○○共同基於意圖為自己不法之所
    有之犯意聯絡及行為分擔，於民國八十九年七月三十一日下午二時二十七分許，
    在桃園縣桃園市○○○街一九號前，騎機車搶奪被害人地○○之皮包（內有一萬
    元、證件、金融卡及行動電話動電話一支（諾基亞6150。序號0000000000），得
    手後交付予知悉係搶來之贓物之午○○，涉犯搶奪犯行，而移送併案審理等語；
按犯罪事實應依證據認定之，無證據不得推定其犯罪事實，又不能證明被告犯罪
    者，應諭知無罪之判決，刑事訴訟法第一百五十四條及第三百零一條第一項分別
    定有明文，又事實之認定應憑證據，如未發現相當證據，或證據不足以證明，自
    不能以推測或擬制之方法，以為裁判之基礎；又認定犯罪事實應依證據，被告否
    認犯罪事實所持之辯解，縱屬不能成立，仍非有積極證據足以證明其犯罪行為，
    不能遽為有罪之認定，此有最高法院四十年台上字第八十六號、三十年上字第一
    午十八三一號判例可參，訊據被告天○○堅決否認有上開搶奪犯行，辯稱「：（
    對於桃園縣警局移送天○○與乙○○二人於八十九年七月三十一日騎機車在桃園
    市○○○街搶奪被害人地○○，並將皮包內之手機交給午○○銷贓有何意見？）
    我沒有去過那個地方，也沒有犯過那一件搶案：我不認識鄒浩正：」等語，此部
    分被告天○○係因被告午○○於八十九年九月二十日警訊時供稱「：是乙○○與
    天○○一起搶去，而乙○○交給我，我於八十九年八月五日、六日左右拿去賣給
    辰○○二千元之詞而遭移送，然此不僅為被告天○○、乙○○所否認，且被告午
    ○○嗣亦否認上情，而證人鄒浩正於警訊係稱「：是我朋友王哥（指被告天○○
    ）與阿倫兩人拿乙支諾基亞：送給農裕鵬：」等語，於偵查中亦係稱「：在今年
    八月間，有一次在龜山鄉陸光二村我看到天○○在等綽號高個子的人回來，後來
    高個子回來帶一個皮包回來，我看看他們翻皮包，那皮包是別人的，才知道他們
    有搶：：」，均不足為被告天○○有於附表編號一所示之時、地搶奪所表編號一
    所示地○○財物之證據，且證人地○○於警訊及本院偵查中均稱「：我只有看到
    搶嫌的後背：」、「：我看到側面的樣子，在警局有指認但認不出來：」，此外
    ，復查無其他積極證據足資證明被告天○○有移送併辦意旨所指之此部分犯行，
    移送併辦部分有關被告天○○搶奪部分即與本件被告天○○前開起訴論罪部分即
    不生連續犯之裁判上一罪關係，應退回由原檢察官另行處理。
據上論斷，應依刑事訴訟法第二百九十九條第一項前段、第三百條，刑法二條第一項
前段、第二十八、第五十六條、第三百二十五條第一項、第三百二十條第一項、第三
百四十九條第一項、第二項、第五十五條、第二十條、第四十七條、第四十一條第一
項前段，罰金罰鍰提高標準條例第一條前段、第二條，判決如主文。
本案經檢察官蔡孟利到庭執行職務。
中      華      民      國    九十    年      八      月     三十     日
                                臺灣桃園地方法院刑事第五庭
                                      法  官    林  婷  立
右正本證明與原本無異。
如不服本判決，應於判決送達後十日內向本院提出上訴狀( 應附繕本 )，上訴於
臺灣高等法院。
                                      書記官    黃  子  祝
中      華      民      國     九十    年      九      月         六    日
附表：
編號  犯罪時間   地點        被害人      所得財物         作案人數及方式
1 .   89 7 31    桃園市正康  地○○    皮包，內有現金     辛○○與不詳姓
      pm 2 :00   一街一九號            新臺幣（下同）     名之成年男子共
                 前                    一萬元左右、行     騎一部機車快速
                                       動電話一支（諾     通過行人地○○
                                       基亞6150。序號     身旁趁地○○來
                                       0000000000）行     不及防備突動手
 動電話機一具、     奪取地○○皮包
                                       地○○身分證、     ，得手後加速騎
                                       汽車駕照、行照     離現場。
                                       、中國信託金融
                                       卡、信用卡各一
                                       張、郵局金融卡
                                       一張、健保卡二
                                       張。
2.    89 8 10    桃園市金門  丑○○    皮包，內有現金     辛○○騎機車快
      PM 1 :30   四街七號前            一千多元、NOKIA    速駛近行人陳若
                                       6150 ，序號0928    琦身旁，趁陳若
                                       287692）行動電     琦來不及防備突
                                       話機一具、面額     動手奪取背在左
                                       一百元之電話卡     肩之皮包，得手
                                       五張、門鎖卡三     後加速騎離現場
                                       張、新光三越信     。
                                       用卡一張、遠東
                                       百貨信用卡一張
                                       、丑○○身分證
                                       一張、門鎖一支
                                       、全家福照片一
                                       張。
3.    89 8 10    桃園市中正   癸○○   現金六千元        辛○○騎機車快
      AM 12:07   路一○六號                              速駛近甫自提款
                 信用合作社                              機領得六千元之
                 前                                      癸○○，趁其來
                                                         不及防備突動手
                                                         奪取六千元，得
                                                         手後加速騎離現
                                                         場。
4.    89 8 14    桃園市桃鶯   壬○○   現金一萬四千      辛○○與不詳姓
      PM 3 :00   路與昆明路            元、信用卡四     名之成年男子騎
                 口                    張、金融卡二      駛機車快速通過
                                       張、公司章二      行人壬○○身旁
                                       枚、壬○○身      趁其來不及防備
                                       分證、駕照、      突動手奪取張秀
                                       行動電話二支      慧皮包，得手後
                                       MOTOROLA小海      加速騎離現場。
                                       豚、菲利浦潛
                                       水（序號000
                                       000000000000
                                       ）。
5.    89 8 16    桃園市三民    卯○○  黑色皮包，內      辛○○與王茂
      PM 6 :40   路與鎮撫街            有現金一萬一      雄騎駛機車快
                 口                    千四百元、易      速通過行人游
                                       利信 T10行動      榮華身旁，趁
                                       電話一具、游      卯○○來不及
                                  榮華身分證、      防備之際動手
                                       汽車駕照、第      奪取卯○○之
                                       一銀行金融卡      皮包，得手後
                                       一張、存摺一      加速駛離現場
                                       本、台新銀行      。
                                       信用卡、富邦
                                       銀行金融卡、
                                       存摺一本、林
                                       文欽所有之台
                                       新銀行金融卡
                                       一張、合作金
                                       庫金融卡一張
                                       、存摺一本、
                                       健保卡三張、
                                       眷補證三張。
6.   89 8 17    龜山鄉長壽   戌○○    現金一百多元     辛○○與不詳姓
     PM 8 :10   路高砂紡織             、戌○○身分     名之成年男子騎
        廠前                   證、機車駕照     機車快速駛近蔡
                                       行照、教師證     佩真騎駛之機車
                                       書一張、畢業     後趁戌○○來不
                                       證書一張、慶     及防備之際動手
                                       豐銀行、匯豐     奪取置於機車腳
                                       銀行信用卡各     踏板上之皮包，
                                       一張、郵局提     得手後立即騎離
                                       款卡一張、NOKIA  現場。
                                       6150行動電話
                                       一支
7.  89 8 18     桃園市中山   李韻珊    皮包，內有現     甲○○騎機車載
    AM 12：40   東路一○○             金五萬元，中     天○○快速騎近
                號前                   國信託信用卡     行人李韻珊身旁
                                       ，世華銀行、     趁李韻珊不及防
                                       合作金庫提款     備之際由天○○
                                     卡、李韻珊身     動手奪取李韻珊
                                       分證、汽機車     皮包，得手後立
                                       駕照、健保卡     即加速駛離現場
                                       、行動電話（     。
                                       NOKIA，電話
                                       號碼000000000）
                                       一支。鑰匙三
                                       把
8.  89 8 19    龜山鄉山鶯    己○○    皮包，內有現     辛○○一人騎駛
    AM 12 :10  路與明興街              金一千二百元     機車快速駛近林
               口                      ，己○○身分     月梅騎駛之機車
                                       證、健保卡、     趁己○○來不及
                                       郵局提款卡。     防備之際動手奪
                                                        取機車腳踏板上
                                                        之皮包。得手後
                即加速駛離現場
                                                        。
9.  89 8 20    平鎮市中興    子○○    皮包，內有現     辛○○一人騎駛
    PM 2:50    路與興隆路              金一千元、土     機車快速駛近陳
               口                      銀、郵局提款     金鳳騎駛之機車
                                       卡各一張、機     趁子○○來不及
                                       車駕照、行照     防備之際動手奪
                                       、行動電話一     取機車前方置物
                                       具（MOTOROLA     籃內之皮包。得
                                       CD928，門號      手後即加速駛離
                                       0000000000）     現場
                                       。
10. 88 8 21    桃園市中正   戊○○○   皮包，內有現    辛○○與甲○○
    PM 3:30    五街與愛一              金一萬六百元    二人騎機車快速
               街口                    、戊○○○身    騎近戊○○○騎
     分證、健保卡    駛之機車趁官楊
                                       、泛亞銀行信    阿美來不及防備
                                       用卡、寶島銀    之際動手奪取其
                                       行金融卡及存    掛於右肩皮包。
                                       摺、行動電話    得手後即加速駛
                                       一具（SAGEM     離現場。
                                       , 00000000000）
11. 89 8 26    龜山鄉中華   丁○○     皮夾，內有花    辛○○一人騎駛
    PM 7 :45   街二號前                旗銀行及SOGO    機車快速騎近李
                                       簽帳卡、第一    美芬自行車旁趁
                                       銀行金融卡、    丁○○不注意之
                                       丁○○駕照、    際動手奪取自行
                                       行照、健保卡    車前菜籃內之皮
                                       、身分證及現    夾。得手後即加
                                       金四千三百元    速駛離現場。
                         。
12. 89 8 29    八德市桃鶯   亥○○     皮夾，內有現    辛○○一人騎駛
    PM 9 :10   路宏福巷一              金一千九百元    機車快速騎近行
               弄一七號前              ，機車駕照、    人亥○○身旁趁
                                       行照及健保卡    其來不及防備之
                                       。              際動手奪取蕭羽
                                                       倩手上之皮夾。
                                                       得手後即加速駛
                                                       離現場。
13. 89 8 30    桃園市介壽   寅○○     皮包，內有現    辛○○一行騎駛
    PM 7:25    路四一四號              金三萬多元、    機車快速騎近行
               後門                    支票八張、桃    人寅○○身旁趁
                                       市信用合作社    其來不及防備之
                                       定存單十多張    際動手奪取傅美
                                       （面額約二千    麗右肩上之皮包
                                    七百萬元）、    。得手後即加速
                                       存摺三本、傅     駛離現場。
                                       美麗及林聰德
                                       身分證、傅美
                                       麗汽車駕照、
                                       行照、行動電
                                       話一具（小海
                                       豚0000000000
                                       ，序號000000
                                       000000000）
14. 89 8 31   桃園市中正   申○○      皮包，內有現    甲○○騎機車載
    AM 3:30   路四八○號               金七千多元、    辛○○快速騎近
              附近                     申○○身分證    申○○騎駛之機
                                       、機車駕照、    車趁申○○來不
                                       合作金庫及郵    及防備之際由林
                                       局提款卡、富    見龍動手奪取機
    邦銀行信用卡    車腳踏板上之皮
                                       、記事本、行    包，得手後立即
                                       動電話一具（    加速駛離現場。
                                       GD，0000000000
                                       ）。
15. 89 8 31   桃園市大業   宇○○      皮包，內有現金   辛○○一人騎駛
   PM 8 :40   路與向善路               一千五百元、蘇   機車快速騎近蘇
              口                       美華分身證、駕   美華機車旁趁蘇
                                       照、行照、健保   美華來不及防備
                                       卡、彰化商銀、   之際動手奪取機
                                       合作金庫、第一   車腳踏板上之皮
                                       銀行金融卡、中   包。
                                       國信託、荷蘭銀
                                       行信用卡。
16. 89 8 31    龜山鄉山鶯   酉○○     女用藍色手提袋   辛○○一人騎駛
    PM 11:00   路國光巷口              ，內有現金六百   機車快速騎近蔣
                                       元，護照一本、   慶芳所騎之機車
                                       信用卡一張、行   旁趁酉○○來不
                                       動電話一具（     及防備奪取機車
                                       MOTOROLA T2688   腳踏板處之手提
                                       0000000000）。   袋，得手後立即
                                                        加速駛離現場。
17. 89 9 4    龜山鄉自強   庚○○      皮包，內有林秀   辛○○騎竊得之
    AM 5:50   西路與永和               美身分證、機車   ＨＺＡ－九六九
              街口。                   及自小客車駕駛   號重型機車快速
                                       執照、合庫、台   騎近庚○○所騎
                                       灣企銀、富邦銀   之機車趁庚○○
                                       行、中國商銀、   來不及防備動手
                                       郵局提款卡計五   奪取機車腳踏板
                                       張，現金一萬九   上皮包。
                     千多元。
18. 89 9 4     中壢市中正    未○○    皮包，內有潘秋   辛○○一人騎駛
    AM 8:40    路二五○號              華身分證、機車   所竊取之ＨＺＡ
               前                      駕照、行照、台   －九六九號重型
                                       新銀行、大眾銀   機車快速騎近潘
                                       行信用卡、合作   秋華所騎之機車
                                       金庫、台灣中小   趁其來不及防備
                                       企銀提款卡、健   之際動手奪取機
                                       保卡二張、現金   車前置物籃內之
                                       七千三百元、行   皮包，得手後立
                                       動電話一具（     即加速駛離現場
                                       MOTOROLA，0927   。
                                       210452）
19. 89 9 7     桃園市三民    巳○○    黑色手提包，內   辛○○騎駛所竊
   PM 2 :20    路與成功路              有巳○○身分證   得之ＩＶＬ－一
 口                      、駕照、行照、   三二號重型機車
                                       郵局金融卡、健   快速騎近巳○○
                                       保卡、保險卡、   所騎之機車趁其
                                       黑色皮夾、筆記   來不及防備之際
                                       本一本、現金二   動手奪取機車腳
                                       千七百元。       踏板之皮包，得
                                                        手後立即加速駛
                                                        離現場。
20. 89 9 3      龜山鄉頂興  陳棋朋     ＨＺＡ－九六九    辛○○以鐵絲撬
    PM 10 :00   路三三巷三             號重型機車        鎖啟動引擎竊取
                二號前                                   該機車。
21. 89 9 7      平鎮市新德  丙○○     ＩＶＬ－一三二    同右。
    AM 6:00     路二○五號             號重型機車
                前失竊
附錄本案論罪科刑法條：
刑法第三百二十五條
意圖為自己或第三人不法之所有，而搶奪他人之動產者，處六月以上五年以下有期徒
刑。
因而致人於死者，處無期徒刑或七年以上有期徒刑，致重傷者，處三年以上十年以下
有期徒刑。
第一項之未遂犯罰之。
刑法第三百二十條
意圖為自己或第三人不法之所有，而竊取他人之動產者，為竊盜罪
，處五年以下有期徒刑、拘役或五百元以下罰金。
意圖為自己或第三人不法利益，而竊佔他人之不動產者，依前項之規定處斷。
前二項之未遂犯罰之。
中華民國刑法第三百四十九條
收受贓物者，處三年以下有期徒刑、拘役或五百元以下罰金。
搬運、寄藏、故買贓物或為擔保者，處五年以下有期徒刑、拘役或科或併
科一千元以下罰金。
因贓物變得之財物，以贓物論。


司法院資訊處製作；財團法人民間司法改革基金會備份。
